Inventaris van het archief van Cornelis Felix van Maanen [levensjaren 1769-1846], en enige familieleden, (1577) 1795-1846 (1887)
Nationaal Archief, Den Haag
- Cornelis Felix van Maanen (1769 - 1846), A.
  - Minister van Justitie van het Koninkrijk der Nederlanden, 1815-1842, A.7
    - voorbereiding van de nationale wetboeken, A.7.5
      - hypothecaire wetgeving, A.7.5.7
        - Eigenhandige kantteekeningen van Van Maanen, betrekking hebbend op het voorstel van wet over den duur van de verantwoordelijkheid der hypotheekbewaarders, met een nota, vermoedelijk gediend hebbende voor de door Van Maanen uitgesproken redevoering bij de openbare behandeling, welke nota tevens voorzien is van aanteekeningen betreffende de behandeling op 24 December 1839., 1839 december; 467; 2 stukken
          Behoort bij kamerstukken 1839-1840, II.
        - Processen-verbaal van de beraadslagingen der afdeelingen van de Tweede Kamer over het wetsontwerp op de overboeking der hypothecaire inschrijvingen., 1842; 365; 1 stuk Gedrukt.
    - verlening van adeldom, A.7.6
      - Acte van opneming van B.A. Fallee te Amsterdam in de koninklijke Fransche orde van het Heilig Graf van Jeruzalem., 16 Januari 1822; 115; 1 stuk Afschrift.
      - Rapport van Van Maanen aan den Koning over het verzoek van Gerard Johannis Beeldsnijder om zich te mogen noemen van Mathenesse Beeldsnijder en daarbij behoorende stukken, als copie-adelsdiploma van Koningin Christina van Zweden voor Mr. Weyer van Mathenesse., 1822; 402; 1 omslag
      - Opstel betreffende het verzoek van Mr. Q. de Flines tot erkenning van zijn adeldom., 1826 (?); 142; 1 stuk
    - buitenlandse betrekkingen, A.7.7
      - Tractaten, verbonden, cartels en andere overeenkomsten, gesloten door den staat der Nederlanden., 30 Mei 1814-14 Maart 1840; 79; 36 stukken
      - Brieven en stukken ontvangen van de commissarissen-arbiters P. J. de Bye en O. Leclercq ter zake van de liquidatie met Frankrijk., 20 April 1816-8 April 1818; 95; 26 stukken
      - Stukken over de internationale positie van het Koninkrijk der Nederlanden vóór de tractaten van Weenen., 30 Maart 1826; 130; 2 stukken
      - Rapport van den minister van Buitenlandsche Zaken over de vraag, waar de souvereiniteit in het Koninkrijk der Nederlanden moet geacht worden te berusten, met consideratiën van Van Maanen., October 1829; 159; 3 stukken
      - Stukken over de door de Koning te geven arbitrale uitspraak in een grensgeschil tusschen Groot-Brittannië en de Vereenigde Staten., 17 September 1830-6 Juli 1831; 172; 20 stukken
      - Stukken over de door keizer Nicolaas I bevolen schifting en bijeenverzameling van alle wetten van Rusland., 21 Februari 1833-7 Maart 1833; 189; 5 stukken
    - regeling verhouding met de Rooms-Katholieke kerk, concordaat, A.7.8
      - Aanschrijving aan de rechtbanken van eersten aanleg in de zuidelijke provinciën betreffende de naleving van het concordaat gesloten tusschen het Fransche gouvernement en den pauselijke stoel, met bijlage., Mei 1816; 96; 2 stukken
      - Stukken betreffende de Bagijnen, Alexianen en soortgelijke congregatiën., 20 December 1819-8 Maart 1825; 111; 5 stukken
      - Stukken betreffende de verbindende kracht der organieke artikelen van 1801 voor de Noordelijke Nederlanden, de Société Catholique, en andere R.K. kerkelijke zaken., 10 december 1823-15 Februari 1827; 119; 13 stukken
      - Copie-correspondentie van den minister van Justitie met den Koning en met den Directeur-Generaal over zaken van den R.K. eeredienst, over het koninklijke recht van placet, de pauselijke bullen over het jubeljaar en tegen de vrijmetselaars, en andere R. K. kerkelijke zaken., 1824-17 Augustus 1829; 120; 40 stukken
      - Brief van H. van Zuylen van Nijevelt aan C. F. van Maanen, geschreven naar aanleiding van het gebruik van stukken, beschreven onder inv.nr. 120 van deze inventaris., 20 Februari 1843; 121; 1 stuk
      - Stukken betreffende de onderhandelingen in 1824 over een concordaat., Maart 1824-13 November 1824; 122; 11 stukken
      - Geheime berichten van F. Ottevaere over de woelingen der congregatie in Frankrijk., 11 Augustus 1825-22 Mei 1828; 125; 29 stukken
      - Stukken betreffende het katholiek onderwijs, de seminariën en het collegium philosophicum., 17 October 1825-1827; 126; 14 stukken
      - Stukken over het plan van den Directeur-Generaal Goubau tot organisatie van de R.K. Kerk in Nederland en over de suppressie der statiën van monniken en regulieren., 7 Januari 1826-April 1826; 128; 6 stukken
      - Stukken betreffende de oude klerezij der Utrechtsche kerk, of zoogenaamde Jansenisten., 15 Februari 1826-Augustus 1826; 129; 9 stukken
      - Rapport van Merlin de Douai aan Napoleon I over de rechten van den soeverein in kerkelijke zaken, met begeleidende brieven van J. de Bonne te Brussel aan den referendaris Mr. C Asser., 17 April 1826-2 September 1826; 131; 6 stukken Afschrift.
      - Stukken rakende de onderhandelingen over het concordaat., 29 Mei 1826-22 October 1828; 135; 54 stukken
      - Adviezen van den minister van Justitie op hem in handen gestelde stukken over de organisatie der R.K. Kerk in Nederland., 30 Mei 1826; 136; 1 lias Afschriften.
      - Minuut- en copie-ontwerp-besluit op de organisatie der R.K. Kerk in Nederland., 30 Mei 1826-Juni 1826; 137; 1 lias en 2 losse stukken
      - Aanteekeningen, pro-memories en eerste concepten tot de adviezen van Van Maanen inzake de organisatie der R.K. Kerk in Nederland., Mei 1826; 138; 26 stukken
      - Losse nummers van Zuidnederlandsche couranten met artikelen over het collegium philosophicum en andere kerkelijke belangen., 24 November1826-17 September 1827; 140; 17 stukken
      - Extract-missive van den Gouverneur-Generaal der Oostenrijksche Nederlanden van 2 Mei 1759 betreffende de handhaving van het recht van den soeverein in kerkelijke zaken., 141; 1 stuk
      - Aanteekening van van Maanen over het jus patronatus ten opzichte der R.K. Kerk in de Nederlanden., 1828 (?); 156; 1 stuk
      - Stukken betreffende de opleiding van Nederlandsche jongelieden door de Jezuieten te Freiburg in Zwitserland., 1829; 160; 2 stukken
    - handhaving openbare orde, A.7.9
      - Opstel van Van Maanen over een tot de staatsambtenaren te richten verbod van deelneming in staatkundige betoogingen., 22 December 1825; 127; 1 stuk
      - Stukken over de onderdrukking van gevaarlijke genootschappen in Ierland., 17 Februari 1829-5 Maart 1829; 157; 3 stukken
      - Aanteekeningen van Van Maanen voor de openbare behandeling in de Tweede en Eerste Kamer van de voorstellen van wet, houdende maatregelen tegen woelingen enz., en tot verlenging van den geldigheidsduur van de artt. 1-3 van deze wet van 3 November 1830 (Stbl. nr. 75), 1830-1835; 459-466
        - de beide voorstellen van wet, houdende maatregelen tegen woelingen enz., 1830 november, 459; 1 omslag
          Behoort bij kamerstukken 1830-1831, V en X.
        - verlenging van den geldigheidsduur, 1831 december, 461; 2 stukken
          Behoort bij kamerstukken 1831-1832, VIII.
        - verlenging van den geldigheidsduur, 1833 januari, 462; 2 stukken
          Behoort bij kamerstukken 1832-1833, X.
        - verlenging van den geldigheidsduur, 1834 december, 464; 1 stuk
          Behoort bij kamerstukken 1834-1835, X.
        - verlenging van den geldigheidsduur, 1835 december, 466; 1 stuk Gedrukt.
          Behoort bij kamerstukken 1835-1836, VII.
      - Stukken over de vervolging der afgescheidenen., 23 December 1835-9 December 1836; 193; 33 stukken
      - Ingekomen brief over den oorsprong van het belastingoproer te Amsterdam aldaar in Juli 1835, met bijlagen., 25 Januari 1836; 194; 3 stukken
    - beperking persvrijheid, A.7.10
      - Aanteekening van het verhandelde in de Tweede Kamer der Staten-Generaal over de wet op de drukpers, met minuut-redevoering van Van Maanen., 20 Februari 1818; 100; 8 stukken
        Behoort bij kamerstukken 1817-1818, XX.
      - Extracten uit de Fransche wetten op de drukpers., 17 Mei 1819-25 Maart 1822; 106; 4 losse vellen
      - Opstel over het nadrukken van staatsstukken., 1822; 118; 1 stuk
      - Consideratiën van den minister van Justitie over het misbruik der drukpers., 20 Juli 1828-3 Februari 1829; 152; 3 stukken Afschriften.
      - Stukken over een voorgenomen wet tegen majesteitsschennis en opruiing., 5 October 1828-19 Februari 1829; 153; 18 stukken
      - Ontwerp-Koninklijk besluit regelende het toezicht op periodieke geschriften., 1828 (?); 155; 1 stuk
      - Copie-advies van den afgetreden minister van Justitie over de indiening bij de Staten-Generaal van het voor zijn aftreding door hem gereedgemaakte wetsontwerp tot beteugeling van de drukpers., 24 September 1830; 171; 1 stuk
      - Brief van C. Godschalk met proeve van een op te richten volksblad De Nederlander., 23 April 1833; 190; 2 stukken
    - Belgische kwestie, A.7.11
      - Stukken over de herziening der besluiten regelende het gebruik van de Fransche taal., 9 Januari 1830-23 Jauari 1830; 162; 7 stukken
      - Stukken over de totstandkoming van het wetsontwerp op het recht van petitie., 16 Januari 1830-14 Maart 1830; 163; 18 stukken
      - Missiven van H. de Lantremange, eersten advocaat-generaal bij het Hooggerechtshof te Luik, over den staatkundigen toestand aldaar., 28 Februari 1830-12 Juli 1830; 164; 4 stukken
      - Berichten van Gerbrand Pieters, geheim agent van het ministerie van Justitie, over onderwerpen van staatkundig belang in verband met den Belgischen opstand., 1830-4 December 1831; 166; 75 stukken
      - Rapport van de Knijff de Gontraut, directeur van Politie, over de ongeregeldheden te Brussel., Augustus 1830; 167; 1 stuk Afschrift.
      - Opgave van den kamerheer Van Grovestins over het wedervaren van den Prins van Oranje te Brussel., 2 September 1830; 168; 1 stuk
      - Ontwerp-grondwet voor een in tweeën gesplitste koninkrijk der verbonden Nederlanden, met bijbehoorende stukken., 18 October 1830-19 October 1830; 173; 7 stukken
      - Stukken en brieven door Van Maanen ontvangen en adviezen door hem gesteld naar aanleiding van de conferentie te Londen., 6 November 1830-4 Maart 1839; 174; 287 stukken
      - Missive van den Pruisischen gezant Graf Truchsess zu Waldburg aan den minister van Justitie over de verhouding van Luxemburg tot den Duitschen Bond, met bijlagen., 12 November 1830; 175; 3 stukken
      - Brieven van L.G. Visscher en A.C. Membrède over de maatregelen te treffen ten aanzien van Maastricht, Limburg en de landen van Overmaze, met bijbehoorende stukken., 2 Januari 1831-12 Juli 1831; 176; 18 stukken
      - "Onze Toekomst - Opstel van een ongenoemde, wien het lot des Vaderlands ter harte gaat", met begeleidende brief., 11 Februari 1831; 178; 2 stukken
      - Courantenartikelen over de conferentie van Londen., 11 Februari 1831-16 Augustus 1834; 179; 41 stukken
      - A Letter tot the Marquis Camden, regarding th disputes between Holland and Belgium, by Veritas, London., 1832; 180; 1 stuk Gedrukt.
      - A brief Exposition of the Britisch Policy towards Holland, by T.O.S(chilperoort), London., 1833; 181; 1 stuk Gedrukt.
      - Sententie gepronunchieert in den Hoigen Raidt tot Mechelen in 't jaar 1504 roerende den tholl van Zeelant in der Honte., 1833(?); 182; 1 stuk Gedrukt.
        Gepagineerd 1-28, ongebrocheerd.
      - Nota van den referendaris Mr. C. Asser over de vooronderstelde dienstbaarheid van het Handelsblad aan buitenlandsche belangen., 1831 (?); 183; 1 stuk
      - Nota van Elten, oud-rechterlijk ambtenaar te Amsterdam, betreffende het ongewenschte van grondwetsherziening na de scheiding tusschen Nederland en België, met begeleidenden brief en minuut-antwoord van Van Maanen., 12 Februari 1831-18 Februari 1831; 184; 3 stukken
      - Minuut-memoriën en adviezen van Van Maanen over de vraag of de grondwet na de afscheiding van België behoort te worden herzien., 24 Februari 1831-29 Augustus 1832; 185; 11 stukken
      - Berichten van den referendaris, directeur van Politie A. Ampt over de verdediging der citadel van Antwerpen., 13 December 1832-6 Februari 1833; 188; 7 stukken
      - Staten-Generaal. Aanspraak van den minister van Buitenlandsche Zaken over den afloop der onderhandelingen te Londen, met aanteekeningen van Van Maanen., 4 maart 1839; 199; 1 stuk Gedrukt.
      - Pro-memorie van Van Maanen over de zaak van den Scheldetol, met bijbehoorende missive., 31 Maart 1839-3 April 1839; 200; 2 stukken
      - Stukken over de uitvoering van het tractaat van 19 April 1839., 24 April 1839-2 November 1839; 201; 49 stukken
      - Quelques considérations politiques sur le traité du 19 avril 1839, par A. Sandelin., 20 Juli 1839; 203; 1 stuk Handschrift.
      - Stukken betreffende de geestelijke aangelegenheden van Limburg en Luxemburg, mitsgaders het Zeeuwsche gedeelte van het bisdom van Gent., 30 Juli 1839-20 Mei 1840; 204; 114 stukken
      - Koninklijk besluit waarbij de departementen van Buitenlandsche Zaken en van Oorlog ontheven worden van de behandeling van Luxemburgsche zaken, met bijlage., 13 September 1841; 225; 2 stukken Afschrift.
    - herziening Grondwet (1840), A.7.12
      - Stukken betreffende de in de grondwet aan te brengen wijzigingen na de scheiding tusschen Nederland en België., 16 April 1839-5 November 1839; 202; 35 stukken
      - Stukken gedurende het afdeelingsonderzoek van de ontwerpen tot wijziging der grondwet., 19 October 1839-3 Juni 1840; 205; 115 stukken
      - Niet-officieele briefwisseling met de ministers Verstolk van Soelen en De Kock, met den secretaris van staat van Doorn, e.a., over de ontwerpen tot wijziging der grondwet., 26 October 1839-5 Juni 1840; 206; 73 stukken
      - Bedenkingen aangaande de herziening der grondwet, voorkomende in de processen-verbaal van het afdeelingsonderzoek in de Tweede Kamer., Januari 1840; 207; 26 vellen
      - Nota over de vraag, hoe de aan de agnaten van het huis van Nassau betaalde schadevergoeding zal moeten gevonden worden., 14 Januari 1840; 208; 1 stuk
      - Constitution de la Belgique., ca. 1840; 209; 1 stuk Afschrift.
      - "Kladaanteekeningen waaruit de rapporten en ontwerpen van wet tot wijzigingen in de grondwet in de besoignes van maart 1840 gedeeltelijk zijn vervaardigd"., 210; 43 stukken
      - Ned. Staatscouranten met verslagen der beraadslaging in de Tweede Kamer nopens de wijzigingen in de grondwet., 1 Juni 1840-30 Juli 1840; 211; 32 stukken
      - Aanteekening der in de Tweede en Eerste Kamer gehouden beraadslagingen over de wijzigingen in de grondwet., 2 Juni 1840-12 Juni 1840; 212; 8 stukken
      - Stukken betreffende de dubbele Tweede Kamer., 27 Jui 1840-25 Augustus 1840; 213; 55 stukken
      - Brieven over het afdeelingsonderzoek der 13 ontwerpen tot wijziging der grondwet in de dubbele Tweede Kamer., 6 Juli 1840-11 September 1840; 214; 25 stukken
      - Aanteekening van de in de dubbele Tweede en in de Eerste Kamer gehouden beraadslagingen over de 13 ontwerpen., 27 Augustus 1840-5 September 1840; 215; 1 stuk
      - Stukken betreffende de ministerieele verantwoordelijkheid., September 1840-October 1840; 216; 13 stukken
    - overige aangelegenheden, A.7.13
      - Opstel betreffende de uitvoering van art. 130 der grondwet omtrent het aantal leden van Provinciale Staten., na 1815; 94; 1 stuk
      - "Herinnering aan November 1813" door François Frets, president der rechtbank te Rotterdam, met begeleidenden brief aan Van Maanen en twee gedrukte bijlagen., 20 Juni 1816; 97; 4 stukken
      - Eigenhandig door Van Maanen geplaatste kantteekeningen op het verslag van de Centrale sectie betreffende het voorstel van wet op de uitoefening en het recht van de jacht., 1818 maart 2; 450; 2 stukken Gedrukt.
        Behoort bij kamerstukken 1817-1818, XXV.
      - Aantekeningen bij het verslag van de centrale afdeling over het ontwerp van wet op de jacht in de landen van Overmaze., 1822 januari; 454; 2 stukken
        Behoort bij kamerstukken 1821-1822, IV.
      - Kennisgeving van den voorzitter van de Tweede Kamer aan Van Maanen van den aanvang der beraadslagingen over het voorstel van wet tot wering van den slavenhandel, waarop Van Maanen later eenige aanteekeningen betreffende dit voorstel heeft gemaakt., 1824 december; 456; 2 stukken
        Behoort bij kamerstukken 1824-1825, XVI.
      - Stukken over de wering der cholera., 23 Juni 1831-25 Juli 1832; 186; 3 stukken
      - Minuut-advies van den minister van Justitie over een door den luitenant-generaal J. van den Bosch aan den Koning aangeboden memorie over de koloniale aangelegenheden in verband met die van het moederland, met bijbehoordende stukken., 29 januari 1835-16 Januari 1836; 191; 6 stukken
      - Brief gericht aan den Minister van Justitie, geleidende een gedrukt verzoekschrift aan de Staten-Generaal gericht betrekking hebbend op het voorstel van wet ter bevordering der belangen van den landbouw., 1835 november; 465; 2 stukken
        Behoort bij kamerstukken 1835-1836, V E.
      - Stukken betreffende den aard der door de Koning aan de Nederlandsche Handelmaatschappij en andere ondernemingen besproken garantie., 10 Augustus 1838-12 November 1840; 198; 8 stukken
      - Aanteekening over het publiceeren van bescheiden en berichten in de Nederlandsche Staatscourant., 1841 (?); 226; 3 stukken
      - J. Smits Jz., Iets over de krankzinnigen en de behandeling van dezelve., 1841; 468; 1 katern Gedrukt.
        Behoort bij kamerstukken 1840-1841, IX.
      - Iets over het ontwerp van wet betrekkelijk het notarisambt, door J.G. van der Lith., Maart 1842; 227; 1 stuk Gedrukt.
  - Minister van Staat, A.8
    - Adres van D.B. Adrian aan den minister van Financiën, bevattende "zaken de redding van het Vaderland betreffende"., 21 Juli 1843; 228; 1 stuk Gedrukt.
    - Stukken betreffende het overlijden van Koning Willem I., 15 December 1843-18 December 1843; 229; 8 stukken
    - Gewijzigde voorstellen van wet voor de belasting op de bezittingen, door Van Maanen met potlood en inkt van vele kantteekeningen voorzien., 1844 februari; 472; 3 stukken
      Behoort bij kamerstukken 1843-1844, XX.
    - Aanteekening over de vraag, of het concordaat van 1827 nog van kracht is voor de noordelijke provinciën., voorjaar 1844; 230; 1 stuk
    - Stukken over straffen van geeseling en brandmerk., November 1844; 231; 2 stukken Gedrukt.
    - Ned. Staatscourant met bijvoegsel, inhoudende het voorstel van Thorbecke en zeven anderen tot wijziging der grondwet., 16 December 1844; 232; 2 stukken
    - Journal des Débats van 6 Januari 1845, met artikel van L. van Gobbelschroy over het particulier vermogen van Willem I., 233; 1 stuk
  - Particulier, A.9
    - Brieven aan C.F. van Maanen, gedeeltelijk met bijlagen en minuut-antwoorden, met inhoudsopgaaf., 8 Maart 1787-12 Mei 1846; 234-242; 9 banden
      - 3 December 1795-31 December 1810, 234; 185 brieven
      - 2 Januari 1811-30 December 1818, 235; 291 brieven
      - 11 Januari 1819-30 December 1820, 236; 224 brieven
      - 1 Januari 1821-16 December 1824, 237; 229 brieven
      - 7 Januari 1825-17 November 1830, 238; 233 brieven
      - 20 Februari 1831-21 December 1834, 239; 216 brieven
      - 4 Januari 1835-18 December 1838, 240; 224 brieven
      - 15 Januari 1839-12 Mei 1846, 241; 169 brieven
      - 8 Maart 1787-26 December 1845 (supplementband), 242; 169 brieven
    - Doctorsbul van C.F. van Maanen, acte van admissie als advocaat voor het Hof van Holland, acten van aanstelling tot de verschillende door hem bekleede ambten en waardigheden, met eenige bijbehoorende stukken., 22 Juni 1793-29 December 1829; 243; 139 stukken
    - Gedichten ter eere van C.F. van Maanen., 22 Juni 1793-1 Augustus 1837; 244; 41 stukken
    - "Adversaria nonnulla". Enige alphabetisch gerangschikte uitspraken van verschillende schrijvers over staatkundige onderwerpen., na 1815; 245; 15 losse vellen
    - "Adversaria juridica". Alphabetisch gerangschikte kladaanteekeningen over rechtskundige onderwerpen., voor 1807; 246; 51 stukken
    - Acten van lidmaatschap van onderscheiden geleerde en andere genootschappen., 26 September 1800-15 Juli 1841; 247; 60 stukken
    - Stukken over aflossingen en interestbetalingen van plantages in Suriname, Berbice en Essequebo., December 1808-Maart 1809; 248; 2 stukken
    - Stukken betreffende een verzoek om informatie over opgegraven schip te Capelle in de Langestraat., 1822; 401; 1 omslag
    - Aanteekeningen over de beantwoording van een geschiedkundige vraag door de 2de klasse van het Koninklijk Nederlands Instituut in 1820 uitgeschreven, en over de Nederlandse beroerten in het het laatst der 16e en begin der 17e eeuw, met brieven van den secretaris van het Instituut Wiselius., 1822-1830; 400; 1 omslag
    - Stukken en brieven over de in den zomer van 1828 gehouden reünie van oud-Leidsche studenten van vóór 1790., 29 Maart 1828-16 Augustus 1828; 249; 39 stukken
    - Aantekeningen betreffende de stadhouders, de presidenten, raden, advocaten-fiscaal en andere ambtenaren van het Hof van Holland "om te dienen ten vervolge op de geschreven aantekeningen van mr. Jacob de Riemer", opgemaakt door Mr. J.H. Speirman., 1832; 473; 1 deel
      Aanwinst 1899 XXV nr. 4. Voorheen Handschriften Derde Afdeling, inv.nr. 633.
    - Aantekeningen betreffende de procureurskantoren voor het Hof van Holland uit de oudste memorialen en registers tot op 's Hofs ontbinding (periode 1532-1811), opgemaakt door Mr. J.H. Speirman., ca. 1833; 391; 1 deel
    - Aanteekeningen over de daarstelling van het Keizerlijk Gerechtshof te 's Gravenhage in Ao 1811, het Hoog Gerechtshof Ao 1813 en daarin gedane verdere benoeming tot in 1833, opgemaakt door Mr. J.H. Speirman., 392; 1 deel
  - Als handschriften en autografen verzameld, A.10
    - Perkamenten omslag, waarin zijn ingenaaid geweest belangrijke stukken tot de troubles betrekkelijk en twee der oorspronkelijke lijsten der Verbonden Edelen door hen ondertekend, met aanteekening over de diefstal van deze stukken in 1829., 16 eeuw en 1829; 393; 2 stukken
    - Paspoort van Prins Willem van Oranje voor Jerosme Hales, chirurgijn, gegeven te Antwerpen., 11 November 1577; 250; 1 stuk
    - Missive van Philippe de Melun, seigneur de Buignon et de l'Espine, aan de Staten-Generaal., 3 Februari 1583; 251; 1 stuk
      Dit inventarisnummer is alleen als kopie te raadplegen.
    - Beëdigde instructie van den muntmeester particulier van Holland te Dordrecht, Steven Bencken., 18 Februari 1627; 252; 2 stukken
    - Missiven van Jacob Cats aan Frederik Hendrik., 23 Juli 1638, 4 Augustus 1644 en 13 September 1644; 253; 3 stukken
    - Brief van Philips IV van Spanje aan de Prinses-douairière van Oranje., 18 September 1654; 254; 1 stuk
    - Verklaring van Philips IV van Spanje op een supplicatie van David Mendes te Antwerpen., 6 December 1657; 255; 1 stuk Gedrukt.
    - Missive van den Iuitenant-admiraal Jacob van Wassenaer-Obdam aan een admiraliteit., 4 Maart 1664; 256; 1 stuk
    - Attestatie van den luitenant-admiraal Cornelis Tromp en den vice-admiraal Isaäc Sweers, dat zij in 1650 binnen Salé gekend hebben Mozes Coën de Azevedo, die toen door het eskader onder Johan van Galen als consul was gebruikt, 30 December 1671, en Attestatie van Abraham Franco Mendes, Antonio Lopez Suasso, Jacob Abendano de Pinto, Isaäc de Pinto, Nunez da Costa, Daniel y Mocha Pinto en Jacob Pereira, dat Mozes Coën de Azevedo te Salé goede diensten bewezen heeft in het lossen van christenslaven., Januari 1672; 257; 1 stuk
    - Gedicht "Eclipsis eertijts geschiet omtrent Asia met een cort verhaal van de geschille doen ter tijt geresen op den Tanais en den Nijl onder het groote oude ende nieuwe schippers gilde met de gevolge ende dependentie van dien. Tot waerschouwinghe van alle groote reeders ende Compagniën"., ca. 1672; 396; 1 omslag
    - Rede van Pieter de Groot, ambassadeur van den Staat, bij zijn afscheid van het hof van Frankrijk., 23 Maart 1672; 258; 1 stuk